# 债转股后之前的超额亏损的处理，请教陈版

提问人：zzjing 时间：2016-09-24 16:15:33
A公司持有B公司30%的股权，以权益法核算，现A公司对B权益法核算过程中长期股权投资的账面价值已经减至为 0 （此外还有未确认的超额亏损 5000 万），现B公司的两个股东A和C按各自持股比例进行债转股，增加投资总共 3000 万，A本次增加投资 900 万元， 此时A的账务处理 借：长期股权投资 900 万 贷：其他应收款 900 万 这个时候A公司是否需要对之前未确认的超额亏损在本期继续确认，继续将长投账面价值减至为 0 为止（B公司 2016 年当期亏损为 100 万），是否应该为 借：投资收益 900 万 贷：长期股权投资 900 万

回答人：chenyiwei
1 、像你说的情况，被投资方已经资不抵债，为何没有对该应收款项计提减值准备？转股时，应按计提减值准备后的账面价值转入长期股权投资成本。 2 、如果转股后长期股权投资账面价值恢复到零以上，则应确认前期未确认的超额亏损，但以将长期股权投资成本再次冲减到零为限。

提问人：zzjing 时间：2016-09-24 19:36:13
2015 年对这部分其他应收款全额计提了减值准备， 2016 年企业为了做债转股就把减值准备又全额冲回，如果是按计提减值准备后的账面价值转入长期股权投资的话，那是不是只需要做下边这笔分录就可以了，然后长投在备查簿做记录就可以 借：其他应收款 坏账准备 贷：其他应收款

回答人：chenyiwei
可以这样理解。主要考虑是：债权的求偿权优先于股权，如果债权已经全额计提减值准备，则转为股权后的可收回金额理论上也不应增加。